臺灣苗栗地方法院刑事判決
111年度簡上字第11號
上  訴  人  
即  被  告  李巍



上列上訴人即被告因違反藥事法案件，不服本院於中華民國110
年11月18日所為110年度苗簡字第925號第一審刑事簡易判決（聲
請簡易判決處刑案號：109年度偵字第7156號、110年度偵字第42
9號），提起上訴，本院管轄之第二審合議庭判決如下：
　　主　文
上訴駁回。
　　犯罪事實及理由
一、本案經本院審理結果，認原審簡易判決以上訴人即被告李巍
    （下稱被告）犯藥事法第83條第1項之轉讓禁藥罪，累犯，
    處有期徒刑4月，其認事用法及量刑均無不當，應予維持，
    並引用如附件原審判決（含臺灣苗栗地方檢察署檢察官聲請
    簡易判決處刑書）記載之犯罪事實、證據、理由及應適用之
    法條，另證據部分補充：「被告於本院審理中之自白」（見
    本院簡上卷第143頁）。
二、被告上訴意旨略以：我已經犯那麼多次，我這次為了戒毒，
    我已經離開這個環境，我不想進去關，我希望判輕一點，家
    裡還有父母要我扶養，母親罹患肺癌需照顧，對於原審判決
    事實我沒有意見，希望可以再給我一次機會等語。
三、按量刑輕重，係屬事實審法院得依職權自由裁量之事項，苟
    已斟酌刑法第57條各款所列情狀而未逾越法定刑度，不得遽
    指為違法。又在同一犯罪事實與情節，如別無其他加重或減
    輕之原因，下級審法院量定之刑，亦無過重或失輕之不當情
    形，則上級審法院對下級審法院之職權行使，原則上應予尊
    重（最高法院72年台上字第6696號判例、85年度台上字第24
    46號判決意旨參照）。準此，法官量刑，如非有上揭明顯違
    法之情事，自不得擅加指摘其違法或不當。次按被告構成累
    犯之事實及應加重其刑之事項，均應由檢察官主張並具體指
    出證明之方法後，經法院踐行調查、辯論程序，方得作為論
    以累犯及是否加重其刑之裁判基礎。惟基於預測可能性及法
    安定性之精神，並無溯及既往之效力，故本裁定宣示前各級
    法院所踐行之訴訟程序及裁判，與本裁定意旨不符者，尚無
    從援引為上訴或非常上訴之理由。是以，於本裁定宣示前，
    下級審法院在檢察官未主張或盡其舉證、說明責任之情形下
    ，業依職權調查，因而論以累犯，本乎前科形成累犯處斷刑
    或作為宣告刑事由之裁量，只須滿足其一，其評價即足，上
    級審法院自不能據以撤銷原判決。又法院依簡易程序逕以簡
    易判決處刑者，因無檢察官參與，倘檢察官就被告構成累犯
    之事實及應加重其刑之事項，未為主張或具體指出證明方法
    ，受訴法院自得基於前述說明，視個案情節斟酌取捨，併予
    敘明（最高法院110年度台上大字第5660號裁定意旨參照）
    。
四、經查，原審以被告無視於政府禁絕毒害之堅定立場，任意將
    禁藥甲基安非他命無償轉讓予他人施用，致使施用毒品者更
    加產生心理及生理上之依賴性，戕害國民身心健康，更助長
    毒品在社會之流通性，兼衡被告犯罪之動機、目的、手段、
    情節、轉讓禁藥之次數與對象，及坦承犯行，暨其智識程度
    、生活狀況等刑法第57條各款所列情狀，因而適用刑事訴訟
    法第449條第1項前段、第450條第1項、第454條第2項，藥事
    法第83條第1項，毒品危害防制條例第17條第2項，刑法第11
    條前段、第47條第1項、第38條第2項前段等規定，予以簡易
    判決處刑，量處有期徒刑4月，其認事用法，均無違誤，且
    就刑法第57條各款有關量刑審酌事項，已詳加斟酌，量刑亦
    屬妥適，揆諸前揭說明，難謂有何違法失當可言，應予維持
    。至被告固以其母親罹患肺癌，欲照顧其母親，據此請求本
    院從輕量刑，然原審已審酌被告之家庭狀況，本院認被告以
    前揭情詞上訴請求從輕量刑為無理由，應予駁回。
五、又原審依刑法第47條第1項之規定加重其刑，雖檢察官未就
    被告構成累犯之事實及應加重其刑之事項，加以主張或具體
    指出證明方法，惟受訴之原審法院自得視個案情節裁量，且
    上開累犯之認定，為業經原審依職權調查後，認符合累犯之
    要件後所為之處刑，況原審判決係於前揭大法庭裁定宣示前
    所為之判決，基於預測可能性及法安定性之精神，上開裁定
    並無溯及既往之效力。綜上，依上開大法庭裁定見解，本院
    自不能據此認原審裁量有何不當，併予說明。
據上論斷，依刑事訴訟法第455條之1第1項、第3項、第368條、
第373條，判決如主文。　　
本案經檢察官楊岳都聲請以簡易判決處刑，檢察官黃智勇到庭執
行職務。
中　　華　　民　　國　 111　　年　　6　　 月　　30　　日
　　　　　　      刑事第二庭  審判長法　官　 林卉聆
　　　　　　　　　  　　　　　　　　法　官　 林信宇
　　　　　　　　　　  　　　　　　  法　官　 陳雅菡
以上正本證明與原本無異。
不得上訴。
                                    書記官   張佑慈
中　　華　　民　　國　　111 　年　　7 　　月　　1 　　日